臺灣嘉義地方法院刑事判決　　　　　　　　94年度訴字第11號
公　訴　人　臺灣嘉義地方法院檢察署檢察官
被　　　告　甲○○
上列被告因違反毒品危害防制條例案件，經檢察官提起公訴（94
年度毒偵字第31號）及移送併辦（94年度毒偵字第 370號），本
院合議庭裁定由受命法官以簡式程序進行審理，判決如下：
    主  文
甲○○連續施用第一級毒品，累犯，處有期徒刑拾月。扣案之海
洛因淨重零點零肆公克（空包裝重零點壹柒公克），沒收銷燬之
；扣案注射針筒參支、橡皮管壹條及上開毒品外包裝袋壹個，均
沒收。
    事  實
一、甲○○前於民國91年間因竊盜案件，經本院簡易庭以91年度
    簡字第1221號判處有期徒刑6月，如易科罰金，以300元折算
    1日確定，並於92年10月2日易科罰金執行完畢；又曾於91年
    間復因違反毒品危害防制條例，經本院裁定令入勒戒處所觀
    察、勒戒後，認有繼續施用傾向，再以91年度毒聲字第 970
    號裁定令入戒治處所施以強制戒治，後經本院於92年10月 8
    日以92年度毒聲字第 773號裁定停止戒治，交付保護管束，
    於92年12月10日保護管束期滿，未經撤銷，視為強制戒治執
    行完畢，並經臺灣嘉義地方法院檢察署檢察官於92年12月15
    日以92年度戒毒偵字第 186號為不起訴處分確定。詎甲○○
    仍不知悔改，另基於施用第一級毒品之概括犯意，自93年 5
    月間某日起至94年3月14日下午2時許止之期間內，在其位於
    嘉義縣太保市○○里○○路 358巷38號住處、嘉義市不詳加
    油站之廁所內及嘉義縣大林鎮○○路230巷2弄47號居所等處
    ，以每天約1至3次之頻率，以將第一級毒品海洛因加水後，
    使用針筒施打之方式，連續施用海洛因多次。嗣於93年12月
    14日下午 4時30分許，在嘉義市重興里新厝「堯天府」廣場
    前為警查獲，並扣得海洛因1包（淨重0.04公克；空包裝重0
    .17 公克），及甲○○所有供施用海洛因所用之注射針筒 3
    支、橡皮管1條，並於同日下午8時19分許，得甲○○同意採
    其尿液送驗，其結果呈嗎啡類陽性反應；復於94年 3月14日
    下午4時30分許，經警搜索嘉義縣大林鎮○○路 230巷2弄47
    號居所而查獲，並於查獲當日下午7時30分許起至同日下午8
    時20分許間，得甲○○同意採其尿液送驗，結果亦呈嗎啡陽
    性反應（甲○○涉嫌施用第二級毒品安非他命部分由臺灣嘉
    義地方法院檢察署檢察官另案起訴），始知上情。
二、案經嘉義市警察局第一分局及嘉義市警察局第二分局移送臺
    灣嘉義地方院檢察署檢察官偵查起訴及移送併辦。
    理  由
一、訊據被告甲○○對於上開犯罪事實均坦承不諱（見本院卷第
    97頁、第98頁、第119頁、第129頁、第133頁）；參以93年1
    2月14日下午8時19分許及94年3月14日下午7時30分許起至同
    日下午8時20分許間，前後2次得被告同意採其尿液送驗，其
    結果均呈嗎啡（按施用海洛因後，經人體之水解代謝作用，
    會呈嗎啡陽性反應）陽性反應等情，有嘉義市衛生局煙毒尿
    液檢驗單1紙、長榮大學毒物研究中心尿液檢驗確認報告1紙
    及尿液送驗姓名對照表 2份（見本院卷第19頁、第20頁、臺
    灣嘉義地方法院檢察署94年度毒偵字第370號偵查卷第39 頁
    、第40頁）各乙份在卷可稽。又扣案之疑似海洛因毒品 1包
    ，確含海洛因成分（淨重0.04公克；空包裝重0.17公克）等
    情，亦有法務部調查局94年1月10日調科壹字第180001925號
    鑑定通知書（見本院卷第14頁）乙份在卷可佐，均足資擔保
    被告於本院審理時所為之上開任意性自白具有相當程度之真
    實性，而得使本院確信被告前述自白之犯罪事實確屬真實，
    自應堪採信。又被告前於91年間復因違反毒品危害防制條例
    ，經本院裁定令入勒戒處所觀察、勒戒後，認有繼續施用傾
    向，再以91年度毒聲字第 970號裁定令入戒治處所施以強制
    戒治，後經本院於92年10月8日以92年度毒聲字第773號裁定
    停止戒治，交付保護管束，於92年12月10日保護管束期滿，
    未經撤銷，視為強制戒治執行完畢，並經臺灣嘉義地方法院
    檢察署檢察官於92年12月15日以92年度戒毒偵字第 186號為
    不起訴處分確定等情，有臺灣高等法院被告施用毒品紀錄表
    、在監在押紀錄表及臺灣高等法院被告全國前案紀錄表各乙
    份附卷可佐。是被告於強制戒治執行完畢後 5年內再犯施用
    海洛因毒品之犯行，洵堪認定，應依法論科。
二、按海洛因屬毒品危害防制條例所定之第一級毒品，此觀該條
    例第2條第2項第 1款自明。故核被告所為，係犯毒品危害防
    制條例第10條第 1項之施用第一級毒品罪；其施用前、後持
    有海洛因之低度行為，為施用之高度行為所吸收，均不另論
    罪。再被告上揭多次施用海洛因之行為，時間緊接，且觸犯
    犯罪構成要件相同之罪名，顯係基於概括犯意反覆為之，應
    依連續犯規定論以一罪，並加重其刑。又查被告前於91年間
    因竊盜案件，經本院簡易庭以91年度簡字第1221號判處有期
    徒刑 6月，如易科罰金，以300元折算1日確定，並於92年10
    月 2日易科罰金執行完畢等情，則有被告之在監在押紀錄表
    及臺灣高等法院被告全國前案紀錄表各乙份附卷可佐，其於
    5 年內再犯本件有期徒刑以上之罪，為累犯，應依刑法第47
    條遞加重其刑。爰審酌被告前有竊盜前科之素行，且曾因施
    用毒品而經觀察、勒戒及強制戒治程序，竟未思悔改，顯然
    缺乏禁絕毒害決心，與被告施用毒品之頻率、次數，以及施
    用毒品犯行係屬戕害自身健康之行為，尚未危害他人，且被
    告於本院審理中尚能坦承犯行，態度尚稱良好等一切情狀，
    量處如主文所示之刑，以資懲儆。
三、扣案之海洛因毒品 1包，確含海洛因成分（淨重0.04公克；
    空包裝重0.17公克）等情，業如前述，應依毒品危害防制條
    例第18條第1項前段規定沒收銷燬之；而扣案之注射針筒3支
    、橡皮管1條及上開毒品外包裝袋1個，固非專供施用毒品所
    用之器具，然均為被告所有，且均係供施打海洛因所用及包
    裝海洛因所用之物等情，業據被告供承在卷 （見警卷第2頁
    反面；本院卷第第133頁、第134頁），均應依刑法第38條第
    1 項第2款規定沒收之。
據上論斷，應依刑事訴訟法第273條之1第 1項、第299條第1項前
段，毒品危害防制條例第10條第1項、第18條第1項前段，刑法第
11條、第56條、第47條、第51條第5款、第38條第 1項第2款，判
決如主文。
本案經檢察官陳昭廷到庭執行職務
中　　華　　民　　國　　94　　年　　5　　月　　31　　 日
                  刑事第四庭    法　官  曾  宏  揚
上列正本證明與原本無異。
如不服本判決，應於判決送達後10日內向本院提出上訴狀（應附
繕本）。告訴人或被害人如對於本判決不服者，應具備理由請求
檢察官上訴，其上訴期間之計算係以檢察官收受判決正本之日期
為準。
中　　華　　民　　國　　94　　年　　5　　月　　31　　 日
                                書記官  陳  慶  昀
附錄論罪科刑法條：
毒品危害防制條例第10條
施用第一級毒品者，處六月以上五年以下有期徒刑。
施用第二級毒品者，處三年以下有期徒刑。
